臺灣臺中地方法院刑事判決　　　　　　　　　　　　九十三年度訴字第二九六號
　　公　訴　人　臺灣臺中地方法院檢察署檢察官
　　被　　　告　乙○○
右列被告因違反毒品危害防制條例案件，經檢察官提起公訴（九十三年度毒偵字第三
五七四號），被告於準備程序就被訴事實為有罪之陳述，本院合議庭裁定由受命法官
獨任進行簡式審判程序，並予判決如左：
    主  文
乙○○施用第一級毒品，累犯，處有期徒刑玖月；又施用第二級毒品，累犯，處有期
徒刑伍月。應執行有期徒刑壹年。
    事  實
一、乙○○於民國八十七年八月間及八十七年九月間，因施用毒品案件，先後二次經
    臺灣臺中地方法院以八十七年度毒聲字第一０七九號及八十七年度毒聲字第二一
    五九號裁定送觀察、勒戒後，均認無繼續施用毒品之傾向，由臺灣臺中地方法院
    檢察署檢察官分別於八十七年八月十四日以八十七年度偵字第一六二六０號、八
    十七年十月二十七日以八十七年度偵字第一九六九二號為不起訴處分確定在案。
    八十八年間乙○○再因施用第二級毒品安非他命案件，經臺灣臺中地方法院檢察
    署檢察官以八十八年度偵字第一一八四號聲請簡易判決處刑，為本院判處有期徒
    刑五月確定，並於八十九年四月十五日易科罰金執行完畢。八十九年間乙○○又
    因施用第二級毒品安非他命案件，經本院以八十九年度易字第三一五六號判處有
    期徒刑十月，再經臺灣高等法院臺中分院以九十年度上易字第四六五號撤銷原判
    決，而就其連續施用第二級毒品犯行仍科處有期徒刑十月而確定。詎乙○○猶不
    知戒絕，復分別基於施用第一級毒品海洛因及第二級毒品安非他命之犯意，於九
    十三年四月二十二日，在其台中縣烏日鄉住處，以注射方式，施用第一級毒品海
    洛因一次；另以將安非他命置於鋁箔紙或玻璃球上，以火加熱燒烤，使之產生煙
    霧後，再以口鼻吸食之方式，施用第二級毒品安非他命一次。嗣經警於九十三年
    四月二十三日，在台中縣太平市○○路大明巷十三之一號前之車號Ｍ七─八三０
    九號謝興旺（另案偵辦）所有之自小客車內查獲其二人，乙○○經員警徵得其同
    意後採集尿液送驗，因嗎啡及安非他命均呈現陽性反應，始偵悉上情。
二、案經臺中縣警察局霧峰分局報請臺灣臺中地方法院檢察署檢察官偵查起訴。
    理  由
一、右揭事實，業據被告乙○○於本院審理時坦承不諱，且被告為警查獲時所採取之
    尿液，經送請檢驗結果，呈嗎啡及安非他命陽性反應，此有中山醫學大學附設醫
    院藥物濫用檢測中心九十三年五月十七日所出具之檢驗報告書一份附卷可稽，堪
    認被告之自白與事實相符。又被告乙○○於八十七年八月間及八十七年九月間，
    因施用毒品案件，先後二次經臺灣臺中地方法院以八十七年度毒聲字第一０七九
    號及八十七年度毒聲字第二一五九號裁定送觀察、勒戒後，均認無繼續施用毒品
    之傾向，而由臺灣臺中地方法院檢察署檢察官分別於八十七年八月十四日以八十
    七年度偵字第一六二六０號、八十七年十月二十七日以八十七年度偵字第一九六
    九二號為不起訴處分確定在案。八十八年間被告乙○○再因施用第二級毒品安非
    他命案件，經臺灣臺中地方法院檢察署檢察官以八十八年度偵字第一一八四號聲
    請簡易判決處刑，為本院判處有期徒刑五月確定，並於八十九年四月十五日易科
    罰金執行完畢。八十九年間被告乙○○又因施用第二級毒品安非他命案件，經本
    院以八十九年度易字第三一五六號判處有期徒刑十月，再經臺灣高等法院臺中分
    院以九十年度上易字第四六五號撤銷原判決，而就其連續施用第二級毒品犯行仍
    科處有期徒刑十月而確定之事實，復有臺灣臺中地方法院檢察署刑案資料查註紀
    錄表及臺灣高等法院被告全國前案紀錄表各一份附卷可參。本件事證明確，被告
    施用第一級及第二級毒品之犯行，均堪以認定。
二、按海洛因、安非他命分屬毒品危害防制條例第二條第二項第一款、第二款規定之
    第一級毒品、第二級毒品，核被告施用第一級毒品海洛因及第二級毒品安非他命
    之行為，係犯毒品危害防制條例第十條第一項之施用第一級毒品罪及同法條第二
    項之施用第二級毒品罪。被告先後持有第一級毒品海洛因及第二級毒品安非他命
    後，分別進而施用，其持有之低度行為應分別為施用之高度行為所吸收，均不另
    論罪。被告所犯上開二罪，犯意各別，行為互殊，罪名有異，應予分論併罰。查
    被告前於八十八年間因施用第二級毒品安非他命案件，經本院判處有期徒刑五月
    確定，並於八十九年四月十五日易科罰金執行完畢，此有前開紀錄表二份在卷可
    按，其於刑之執行完畢後五年內，再犯本件有期徒刑以上之罪，為累犯，應依刑
    法第四十七條之規定加重其刑。爰審酌被告前有施用毒品前科，經多次觀察、勒
    戒並強制戒治釋放後，仍無視國家杜絕毒品之政策，猶再施用第一級毒品海洛因
    及第二級毒品安非他命，惟念及施用毒品所生危害僅戕害自身健康，且犯後坦承
    犯行，態度良好等一切情狀，分別量處如主文所示之刑，並定其應執行刑。
三、據上論斷，應依刑事訴訟法第二百七十三條之一第一項、第二百九十九條第一項
    前段，毒品危害防制條例第十條第一項、第二項，刑法第十一條前段、第四十七
    條、第五十一條第五款，判決如主文。
本案經檢察官甲○○到庭執行職務。
中    華    民    國      九十三      年     十二      月     二十四    日
                                  臺灣臺中地方法院刑事第九庭
                                      法  官  曾  佩  琦
右正本證明與原本無異。
如不服本判決，應於判決送達後十日內向本院提出上訴狀，上訴於臺灣高等法院臺中
分院( 須附繕本 )。
                                      書記官
中    華    民    國      九十三      年     十二      月     二十七    日
附錄本案論罪科刑法條：
【毒品危害防制條例第十條】
  施用第一級毒品者，處六月以上五年以下有期徒刑。
  施用第二級毒品者，處三年以下有期徒刑。
